臺灣板橋地方法院交通事件裁定　　　　94年度交聲字第281 號
原處分機關　交通部公路總局臺中區監理所彰化監理站
異　議　人
即受處分人　甲○○
上列受處分人因違反道路交通管理處罰條例案件，對交通部公路
總局臺中區監理所彰化監理站於中華民國93年10月18日以彰監五
字第裁64─A00000000 號違反道路交通管理事件裁決書所為之裁
決處分（原舉發案號：臺北市政府警察局89年1 月5 日北市警交
大字第A00000000 號）不服，經聲明異議，再由臺灣彰化地方法
院於94年1 月28日以93年度交聲字第733 號裁定移轉本院管轄，
本院裁定如下：
    主  文
原處分撤銷。
甲○○不罰。
    理  由
一、原處分意旨略以：異議人即受處分人甲○○所有之車號ADI-
    393 號重型機車，於民國88年12月10日8 時24分許，在臺北
    市○○路與民權西路口，因「機車行駛禁行車道」之違規，
    為警逕行舉發，乃依道路交通管理處罰條例第45條第13款之
    規定，裁處罰鍰新臺幣（下同）1,800 元，並依同條例第63
    條第1 項記違規點數1 點。
二、異議意旨略以：本人收到彰化監理站寄交之違反交通管理事
    件裁決書，案號為彰監五字第裁64-A00000000，其違規事由
    為禁行車道內行駛機車，違規日期為88年12月10日。由於年
    代久遠，且違規罰金由原600 元增至1800元，故本人希望彰
    化監理站能提供以下證據：一、原罰單號A00000000 號的違
    規照片，若為逕行舉發，請提供本人之簽名字樣。二、原罰
    單號A00000000 號交寄後，簽收掛號信之印章及簽名字樣。
    主張若無法提供第1 項之證明，罰則不成立，若無法提供第
    2 項之證明，本人主張依最低罰金600繳交罰款等語。
三、按違反本條例之行為，自行為成立之日起，行為有連續或繼
    續之狀態者，自行為終了之日起，逾3 個月不得舉發，現行
    道路交通管理處罰條例第90條第1 項規定甚明。足知對於交
    通違規事件得據以裁罰者，自以該違規事件業經依限期合法
    舉發為前提。又汽車違反道路交通管理事件而逕行舉發者，
    應記明車輛牌照號碼、車型等可資辦明之資料，查明汽車所
    有人姓名或名稱、住址，並以該汽車所有人為被通知人製單
    舉發之，本件行為時即91年08月30日修正前之違反道路交通
    管理事件統一裁罰標準及處理細則第23條第2 項、現行道路
    交通管理處罰條例第7 條之2 第2 項均定有明文。另逕行舉
    發，應按已查明之資料填註車牌號碼、車輛種類、車主姓名
    或名稱及地址，並於通知單上方空白處加註逕行舉發之文字
    後，由舉發機關送達被通知人，90年05月30日修正前之違反
    道路交通管理事件統一裁罰標準及處理細則第11條第1 項第
    2 款（現調整為同細則第11條第1 項第3 款）亦有明文；易
    言之，舉發人員就交通違規事件逕行舉發，應將通知聯由舉
    發機關送達被通知人，始完成舉發程序，原處分機關始得據
    以為裁決處分。
四、經查，本件採證ADI-393 號重型機車有如上開所述違規事實
    之採證照片，固業因底片已逾保存期限，予以銷毀，有臺北
    市政府警察局大同分局93年12月15日北市警同分交字第0936
    4098200 號函1 份在卷可詳。惟本件交通違規事件既未結案
    ，依據違反道路交通管理事件統一裁罰基準及處理細則第77
    條但書規定，舉發機關對於上開採證照片自應繼續保存，是
    上開函稱該採證照片業已銷毀乙節，顯與上開規定不合，此
    一舉證瑕疵自不能歸由異議人承擔。再查，本件舉發違反道
    路交通管理事件通知單之送達資料，復經本院向臺北市政府
    警察局大同分局查詢該舉發通知單送達異議人之相關資料，
    業經該局函覆稱：有關本案掛號送達回執簽收情形，已逾郵
    政法6 個月查詢期限，無法提供查詢等語，有該分局94年 5
    月16日北市警同分交字第09431785800 號函在卷可參。是以
    ，上開舉發通知單是否合法送達異議人甲○○尚無證據證明
    ，且舉發員警亦未提出記明車輛牌照號碼、車型等可資辦明
    之資料，或經以科學儀器取得證據資料之相關事證。據上所
    述，交通違規事件得據以裁罰者，必以該違規事件業經依限
    期合法「舉發」為前提，於逕行舉發，猶須將通知單送達於
    違規人，「舉發」始生效力。茲本件係逕行舉發，有該舉發
    通知單在卷可稽，且因無證據證明該舉發通知單有合法送達
    及有可資辨別車號、車型等證據資料，從而原處分機關未經
    詳察，於採證資料及舉發生效與否均有不明之情況下，據以
    裁決，難認合法。異議人聲明異議意旨，指摘原處分違法，
    為有理由，應由本院將原處分撤銷，並諭知異議人不罰。
中　　華　　民　　國　　94　　年　　6 　　月　　 8　　日
據上論斷，應依道路交通案件處理辦法第20條，裁定如主文。
                              交通法庭  法　官  邱育佩
以上正本證明與原本無異。
如不服本裁定，應於裁定送達後5 日內向本院提出抗告狀
                                        書記官  林貴卿
中　　華　　民　　國　　94　　年　　6 　　月　　9 　　日
